【裁判字號】    95,抗,201
【裁判日期】    950427
【裁判案由】    拍賣抵押物
【裁判全文】
臺灣臺北地方法院民事裁定               95年度抗字第201號
抗  告  人  甲○○
相  對  人  合作金庫銀行股份有限公司
法定代理人  乙○○
上列抗告人因與相對人間請求拍賣抵押物事件，抗告人對於民國
九十五年二月二十二日本院九十五年度拍字第一○九號裁定提起
抗告，本院裁定如下：
    主  文
抗告駁回。
抗告程序費用由抗告人負擔。
    理  由
一、本件相對人主張：案外人林吳該得先後於民國78年9月22日
    、79年1月11日及81年1月9日以其所有如原裁定所示不動產
    ，分別設定新台幣（下同）9,500,000元、6,200,000元及2,
    340,000元之本金最高限額抵押權予相對人，存續期間分別
    自78年9月19日起至108年9月18日、79年1月11日起至109年1
    月10日止、81年1月10日起至111年1月8日止，債務清償期依
    照各個債務契約所定清償日期，經登記在案。嗣案外人信誼
    機器工業股份有限公司（下稱信誼公司）邀同案外人林吳該
    得為連帶保證人，於92年4月15日向相對人借款二筆共33,
    884, 836元，到期日93年4月15日，詎信誼公司屆期未依約
    清償，經雙方簽立變更借款條件契約，信誼公司仍未依約分
    期清償，全部債務視為到期，連帶保證人林吳該等應負連帶
    清償責任。另林吳該等雖將前開設定抵押之不動產於94年4
    月1日移轉登記讓與相對人，其上設定之抵押權不因此而受
    影響，為此聲請拍賣抵押物以資受償等語，並提出抵押權設
    定契約書影本、他項權利證明書影本、抵押權設定契約書影
    本、本票影本、借據影本、連帶保證書影本、變更借款條件
    契約影本、土地及建物登記謄本等件為證。原裁定予以准許
    ，於法並無不合。
二、抗告意旨略以：案外人信誼公司業與相對人就清償借款事件
    達成和解，並於95年2月27日於本院簽立和解書，相對人並
    無向鈞院聲請拍賣抵押物之必要云云。
三、按聲請拍賣抵押物，屬非訟事件，只須其抵押權已經依法登
    記且債權已屆清償期而未受清償，法院即應為准許拍賣之裁
    定。抗告意旨雖謂相對人業與案外人信誼公司等人達成和解
    ，相對人並無向本院聲請拍賣抵押物之必要云云。惟查，依
    抗告人所提出之和解筆錄，抗告人應給付相對人27,884,836
    元及其利息、違約金，且債務清償期已屆至而未受清償，抗
    告人行使抵押權，為合法行使權利，原審據以准許相對人拍
    賣抵押物之聲請，即無不當。抗告意旨空言相對人無聲請拍
    賣抵押物之必要，指摘原裁定不當，求予廢棄，為無理由，
    應駁回其抗告。
四、據上論結，本件抗告為無理由，依非訟事件法第46條、第21
    條第2項、民事訴訟法第495條之1第1項、第449條第1項、第
    78條，裁定如主文。
中    華    民    國    95    年    4     月    27    日
                  民事第六庭    審判長法  官  吳光釗
                                      法  官  楊晉佳
                                      法  官  郭美杏
以上正本係照原本作成
如不服本裁定，僅得於收受本裁定正本送達後10日內，以適用法
規顯有錯誤為理由，向本院提出再抗告狀，（須附繕本一份及繳
納再抗告裁判費新台幣1,000元），經本院許可後始可再抗告。
中    華    民    國    95    年    4     月    27    日
                                      書記官  潘惠梅


司法院資訊處製作；財團法人民間司法改革基金會備份。
